【裁判字號】    92,易,192
【裁判日期】    920407
【裁判案由】    贓物
【裁判全文】
臺灣屏東地方法院刑事判決                          九十二年度易字第一九二號
    公  訴  人  臺灣屏東地方法院檢察署檢察官
    被      告  乙○○
右被告因贓物案件，經檢察官提起公訴（九十二年度偵字第五五四八號）本院判決如
左：
    主  文
乙○○故買贓物，累犯，處有期徒刑玖月。
    事  實
一、乙○○於民國八十四年間，曾因竊盜罪經判處有期徒刑五月、緩刑四年確定，八
    十七年間又犯贓物罪，被判處有期徒刑八月確定，經撤銷緩刑，二罪合併執行，
    於八十九年七月十二日假釋出監，同年十月九日假釋期滿，仍不思悔改；復於九
    十年六月間，以新台幣九千元代價向曾雅各購買因發生車禍車體嚴重受損之ＶＱ
    ─三一○九號自小客車（鈴木吉普車，登記在乙○○之子彭俊穎名下）後，於同
    年七月間交由李世財（另由檢察官偵辦）進行改裝。李世財與被告談妥價錢後，
    乃於九十年七月間某日，以不詳方式取得甲○○○所有，於九十年七月四日，在
    高雄縣仁武鄉○○村○○街二○○巷十八弄六號前遭竊之車牌ＹＨ─一○六二號
    贓車（與上開車輛為同一款式），再將ＶＱ─三一○九號自小客車之引擎拆下，
    安裝在ＹＨ─一○六二號自小客車上，並將ＹＨ─一○六二號自小客車改掛ＶＱ
    ─三一○九號車牌等借屍還魂手法，改裝乙○○前開交付之車輛。乙○○明知上
    情，仍於改裝完成後，交付李世財六萬元代價並取回該車使用，嗣於九十一年六
    月十四日十六時許，在屏東縣東港鎮○○路○段二十八號住處前為警查獲。
二、案經屏東縣警察局屏東分局報請臺灣屏東地方法院檢察署檢察官偵查起訴。
    理  由
一、訊之被告乙○○否認有前揭犯行，辯稱：李世財自行將車子拖去修理，並未經我
    的同意，我沒有買贓物云云。惟查：
１、被告為警查獲時所駕駛之ＶＱ─三一○九號自小客車車窗玻璃上，均貼有「台灣
    特衛有限公司全方位保全系統」之保全貼紙，貼紙中並噴有Ｇ１６ＡＰ０１０１
    ７０號引擎號碼（失竊車輛ＹＨ─一○六二號自小客車之引擎號碼）及重複噴上
    Ｇ１６Ａ８１７６１３號引擎號碼（被告原購ＶＱ─三一○九號自小客車之引擎
    號碼）等情，有照片在卷可稽。
２、警方據此查出車體疑為甲○○○報失竊之ＹＨ─一○六二號自小客車車體，經請
    甲○○○前往指認結果，除前項保全貼紙上之引擎號碼相符外，甲○○○原保有
    之汽車鑰匙竟然還可以發動該小客車，且車輛左後方向燈凹損破裂、水箱及右側
    腳板殘留瀝青痕跡、車後懸掛之備胎等，均與失竊車輛特微相符，經確認為遭竊
    之ＹＨ─一○六二號自小客車無誤，已據甲○○○陳述在卷，並有車輛失竊查詢
    表一紙可按（車主登記為甲○○○配偶梁金生）。顯見該車確係李世財將被告原
    購得之受損車輛引擎拆下，改裝在贓車上及換掛車牌之借屍還魂車輛無訛，並非
    如被告所言，僅係修理而已。
３、被告於警訊中已供稱：「我是請李世財來估價後，雙方以六萬元成交，他幫我修
    到可以使用，然後由李世財拖吊去修理」等語明確，事後改稱：李世財自行將車
    子拖去修理，並未經我的同意云云，除與李世財於偵查中所稱「車輛係被告交修
    」等意旨不符外，就李世財之立場而言，若未與被告達成約定並談好價錢，亦不
    可能自作主張，將小客車拖往「修理」，被告事後所辯，顯屬卸責之詞。
４、被告前曾經營汽車保養廠，已據其供承屬實，八十七年間亦曾因類似案件經判處
    贓物罪確定（偵查卷第二十七頁起：本院八十七年度易字第一三六五號、臺灣高
    等法院高雄分院八十七年度上易字第二六五二號刑事判決參照），對於汽車之認
    識顯然高於常人，其有足夠之經驗辨別改裝車體，實甚灼然。另查，被告向曾雅
    各購車當時，並非經營汽車解體業務，以賤價購買嚴重受損之事故車輛「送修」
    ，已頗不尋常，且該送修後之車體與其原本購買之損壞車體，有極大差異，車窗
    保全貼紙重複噴上引擎號碼，一眼即可辨識，依被告個人之知識經驗，顯不可能
    不知情。
５、李世財個人並無修車廠，被告竟然將車輛交由李世財「修理」，按理必然會與李
    世財討論修車方式及零件貨源，參酌被告與李世財為表兄弟關係（偵查卷第四十
    一頁李世財供詞參照）及本件同型車輛之中古市價至少在十萬元以上（偵查卷第
    四十二頁李世財筆錄、被告及甲○○○九十一年六月十四日警訊筆錄參考）等事
    實以觀，足認被告交付六萬元代價予李世財取回本件改裝之借屍還魂小客車，顯
    有以相當對價購買贓物之認識，被告所辯，核屬卸責之詞，非可採信。
６、此外，復有汽車買賣契約書、車輛失竊資料、贓物保領結及小客車照片在卷可佐
    ，事證明確，被告犯行堪以認定。
二、核被告所為，係犯刑法第三百四十九條第二項之故買贓物罪。被告於民國八十四
    年間，曾因竊盜罪經判處有期徒刑五月、緩刑四年確定，八十七年間又犯贓物罪
    ，被判處有期徒刑八月確定，經撤銷緩刑，二罪合併執行，於八十九年七月十二
    日假釋出監，同年十月九日假釋期滿等情，有被告全國前案紀錄表在卷可稽，五
    年內再犯本件有期徒刑以上之罪，應依累犯規定加重其刑。爰審酌被告犯罪之動
    機、目的、手段、所生危害及犯後態度等一切情狀，量處如主文所示之刑。
三、據上論斷，依刑事訴訟法第二百九十九條第一項前段，刑法第三百四十九條第二
    項、第四十七條，罰金罰金鍰提高標準條例第一條前段判決如主文。
中      華      民      國      九十二      年      四    月      七    日
                                      臺灣屏東地方法院刑事第四庭
                                          法  官  楊清安
右正本證明與原本無異。
如不服本判決應於收受本判決送達後十日內向本院提出上訴書狀，其未敘述上訴理由
者，並得於提起上訴後十日內向本院補提理由書狀（均須按他造當事人之人數附繕本
 ）「切勿逕送上級法院」
                                          書記官  張儷薾
中      華      民      國      九十二     年      四    月      七    日
附錄論罪法條：
中華民國刑法第三百四十九條第二項：
搬運、寄藏、故買贓物或為牙保者，處五年以下有期徒刑、拘役或科或併科一千元以
下罰金。


司法院資訊處製作；財團法人民間司法改革基金會備份。
